臺灣新北地方法院民事判決
110年度訴字第2249號
原      告  吳文鳳  
被      告  全家便利商店股份有限公司板橋中勝分公司

法定代理人  葉榮廷  
訴訟代理人  黃建良  

上列當事人間請求損害賠償等事件，經本院於民國111年3月18日
言詞辯論終結，判決如下： 
    主      文
原告之訴及其假執行聲請均駁回。
訴訟費用由原告負擔。
    事實及理由
一、按原告於判決確定前，得撤回訴之全部或一部，但被告已為
    本案之言詞辯論者，應得其同意；訴之撤回，被告於期日到
    場，未為同意與否之表示者，自該期日起，其未於期日到場
    或係以書狀撤回者，自前項筆錄或撤回書狀送達之日起，十
    日內未提出異議者，視為同意撤回，民事訴訟法第262條第1
    項、第3項分別定有明文。查原告於起訴時原聲明請求：㈠被
    告應給付原告新臺幣（下同）36萬元及自起訴狀繕本送達翌
    日起至清償日止，按年息百分之五計算之利息；㈡被告應公
    開道歉；㈢願供擔保，請准宣告假執行。嗣於民國110年12月
    15日本院言詞辯論期日當庭撤回訴之聲明㈡部分（見本院卷
    第118頁），而被告到庭未表示反對而為本案言詞辯論，10
    日內亦未提出異議，揆諸前開規定，視為同意撤回，合先敘
    明。
二、原告起訴主張：原告於107年12月17日晚間11時許，至址設
    新北市○○區○○街0號之全家便利商店股份有限公司板橋中勝
    分公司(即全家便利商店板橋中勝門市，下稱被告門市)購物
    後，甫走出店門，即因被告門市店外門口處有坡度較陡、未
    裝設扶手等設計不良之情形，原告因而滑倒，致受有左側橈
    骨骨折併左肘、左前臂、左手腕挫傷等傷害(下稱系爭傷勢)
    。原告因系爭傷勢，受有醫療費用8,971元、醫療用品費用8
    ,000元、看護費用3萬4,000元、交通費用3,200元、工作損
    失24萬4,500元、精神慰撫金6萬元之損害，為此，爰依民法
    第184條第1項前段侵權行為之規定提起本訴，並聲明：㈠被
    告應給付原告36萬元及自起訴狀繕本送達翌日起至清償日止
    ，按年息百分之五計算之利息；㈡願供擔保，請准宣告假執
    行。
三、被告則以：原告主張因被告門市設計不良，坡度較陡致其跌
    倒，惟原告自承常常去被告門市消費，然除107年12月17日
    外，原告並未於其他時間跌倒，故被告門市是否符合公共建
    築技術規則與其受有損害間並無因果關係，原告之主張顯無
    理由。又原告請求之看護費用、薪資損失、交通費用均有不
    合理之處，且本件案發係在107年12月17日，原告卻於110年
    8月11日始提起本訴，已逾2年之請求權時效等語置辯，並答
    辯聲明：㈠原告之訴駁回；㈡如受不利之判決，願供擔保請准
    宣告免為假執行。
四、原告主張其於107年12月17日晚間11時許在被告門市購物後
    ，在店外門口處跌倒，因而受有系爭傷勢等節，業據其提出
    亞東紀念醫院診斷證明書乙紙暨醫療費用收據10份為證（見
    本院卷第75至101頁），復為被告所不爭執（見本院卷第152
    頁），堪信為真實。至原告主張係因被告門市設計不良方致
    其跌倒而受有系爭傷勢，被告應負侵權行為損害賠償責任部
    分，則為被告所否認，並以前詞置辯。本院判斷如下：
  ㈠按依民法第184條第1項前段規定，侵權行為之成立，須行為
    人因故意過失不法侵害他人權利，亦即行為人須具備歸責性
    、違法性，並不法行為與損害間有因果關係，始能成立，且
    主張侵權行為損害賠償請求權之人，對於侵權行為之成立要
    件應負舉證責任（最高法院100年度台上字第328號判決要旨
    參照）。亦即侵權行為所發生之損害賠償請求權，應具備加
    害行為、侵害權利、行為不法、致生損害、相當因果關係、
    行為人具責任能力及行為人有故意或過失等成立要件，若任
    一要件有所欠缺，即無侵權行為責任之可言，且原告應就上
    開要件負舉證責任。
　㈡原告主張被告門市門口處坡度較陡、未裝設扶手，設計不良
    ，致其因而跌倒乙節，固據其提出被告門市外部照片3紙為
    證，惟參以上開照片，可見被告門市騎樓處雖有向下通往店
    門口之坡道(下稱系爭坡道)，惟系爭坡道係磨石子之水泥舖
    面，坡度尚屬平緩等情（見本院卷第139至143頁)，未有原
    告所稱坡度較陡之情事；再者，系爭坡道既為磨石子之材質
    ，而非面積較大且光滑之拋光磁磚，自有相當摩擦力以防止
    地滑之效果，又原告亦自承常去被告門市購物等語（見本院
    卷第118頁、第130頁），足認其時常行經系爭坡道，然其並
    未提及前有在系爭坡道跌倒之狀況，則原告主張本件係因系
    爭坡道過陡，方致其跌倒云云，尚難採信；又系爭坡道並非
    樓梯，自無建築技術規則建築設計施工編第36條應裝設扶手
    規範之適用。從而，原告既未能舉證證明被告門市就系爭坡
    道設計不良、及其係因系爭坡道設計不良而跌倒等情事，是
    其主張被告過失不法侵害其權利，致其受有損害，應負侵權
    行為損害賠償責任云云，即非有據。
五、綜上所述，原告依民法第184條第1項前段侵權行為之規定，
    請求被告給付36萬元及自起訴狀繕本送達之翌日起至清償日
    止，按年息百分之5 計算之利息，為無理由，應予駁回。又
    原告之訴已經駁回，其假執行之聲請亦失所附麗，應併予駁
    回。
六、本件事證已臻明確，兩造其餘之攻擊或防禦方法及所用之證
    據，經本院斟酌後，認為均不足以影響本判決之結果，爰不
    逐一論列，附此敘明。
七、訴訟費用負擔之依據：民事訴訟法第78條。
中　　華　　民　　國　　111 　年　　4 　　月　　15　　日
                  民事第一庭    法　官　洪任遠
以上正本係照原本作成
如對本判決上訴，須於判決送達後20日內向本院提出上訴狀。如
委任律師提起上訴者，應一併繳納上訴審裁判費。
中　　華　　民　　國　　111 　年　　4 　　月　　18　　日
                                書記官　黃翊芳